【裁判字號】    92,易,350
【裁判日期】    920530
【裁判案由】    違反毒品危害防制條例
【裁判全文】
臺灣屏東地方法院刑事判決                          九十二年度易字第三五號
    公  訴  人  臺灣屏東地方法院檢察署檢察官
    被      告  甲○○
右列被告因違反毒品危害防制條例案件，經檢察官聲請簡易判決處刑（九十一年度毒
偵字第一四六七號、九十二年度毒偵字第二三二號），本院認不宜簡易判決處刑，改
依通常程序審理後，同署檢察官另移送併辦（九十二年度毒偵字第七○○號），判決
如左：
     主  文
甲○○連續施用第二級毒品，累犯，處有期徒刑捌月。扣案安非他命壹包（毛重壹點
壹公克）沒收銷燬之。
     事  實
一、甲○○曾因煙毒及違反麻醉藥品管理條例案件，由本院及臺灣高等法院高雄分院
    分別判處有期徒刑二年二月及七月，經定應執行有期徒刑二年七月確定，八十九
    年四月八日縮短刑期假釋出監，於九十年五月十三日假釋期滿執行完畢。其於八
    十七年間且因施用毒品案件，經臺灣高雄地方法院裁定觀察勒戒後，認無繼續施
    用毒品傾向，由臺灣高雄地方法院檢察署檢察官於八十七年十月二十一日，以八
    十七年偵字第二三一四四號不起訴處分確定。九十年間又因施用第一級、第二級
    毒品，經本院裁定觀察勒戒後，認有繼續施用毒品傾向，再裁定令入戒治處所強
    制戒治，本院於九十一年一月二十九日，分別判處有期徒刑十月、七月，應執行
    有期徒徒刑一年四月，於九十一年五月七日確定（尚未執行完畢），上述強制戒
    治處遇經評定為合格，無繼續戒治之必要，經本院裁定停止強制戒治，於九十一
    年六月二十日出所。甲○○出所後，仍不知悔改，復基於施用第二級毒品安非他
    命之概括犯意，先於九十一年十一月十二日上午某時，在屏東縣竹田鄉○○路一
    五四巷一號「億佳鐵工廠」處，施用第二級毒品安非他命一次。再於九十二年一
    月七日上午某時，在屏東縣枋寮鄉○○村○○路三○○號對面之「金龍休閒廣場
    」內，施用第二級毒品安非他命一次。嗣先於九十一年十一月十二日九時許，在
    屏東縣竹田鄉○○路一五四巷一號「億佳鐵工廠」，為警臨檢採尿送驗後查獲，
    並扣得安非他命一包（毛重一點一公克）；再於九十年一月八日下午八時許，警
    方持本院核發之搜索票搜索「金龍休閒廣場」時在場，經警徵得其同意採尿送驗
    及同年一月九日至臺灣屏東地方法院檢察署報到受刑時，經該署檢察官主動採尿
    送驗後查獲。
二、案經屏東縣警察局潮州分局報告臺灣屏東地方法院檢察署檢察官、同署檢察官自
    動簽分聲請簡易判決處刑，本院認不宜簡易判決處刑，改依通常程序審理後，同
    署檢察官另移送併辦。
     理  由
一、上述事實，業經被告甲○○於本院審理時坦白承認，而被告於九十一年十二月十
    二日、九十二年一月八日及一月九日經警採尿送驗結果，均呈甲基安非他命陽性
    反應，此有屏東縣衛生局屏縣衛檢六字第九一○三六七號、第九二○○一三號、
    第九二○○四五號煙毒及麻醉藥品類委託檢驗結果通知書三紙及長榮大學確定報
    告一紙在卷可證；另扣案之白色晶體確為第二級毒品安非他命一節，亦有毒品初
    步檢驗報告單一紙可佐，此均為檢驗機關本於專業知識及以精密儀器或科學方法
    測試後所得之結論，自可憑信，足見被告之自白與事實相符而可採信，其連續二
    次施用第二級毒品安非他命之事實，應可確信。又被告前因施用毒品案件，經臺
    灣高雄地方法院裁定觀察勒戒後，由臺灣高雄地方法院檢察署檢察官於八十七年
    十月二十一日，以八十七年偵字第二三一四四號不起訴處分確定。再因施用第一
    級毒品及第二級毒品案件，經本院裁定送觀察勒戒、強制戒治後，本院另於九十
    一年一月二十九日，分別判處有期徒刑十月、七月，應執行有期徒徒刑一年四月
    ，於九十一年五月七日確定等情，有臺灣屏東地方法院檢察署刑案資料查註紀錄
    表、臺灣高等法院被告全國前案紀錄表及判決書在卷足憑。事證已明，被告犯行
    應可認定。
二、核被告甲○○施用第二級毒品安非他命之行為，係犯毒品危害防制條例第十條第
    二項之施用第二級毒品罪。其施用前持有第二級毒品安非他命之低度行為，應為
    施用之高度行為所吸收，均不另論罪。被告先後二次施用第二級毒品安非他命之
    行為，時間緊接，犯罪基本構成要件相同，顯均係基於概括之犯意為之，為連續
    犯，應以一罪論，並加重其刑。被告於九十二年一月八日及同年一月九日二日經
    警方及檢察官分別採尿送驗結果雖均呈甲基安非他命陽性反應，但該二次採尿時
    間密接，被告陳稱該二次採尿檢驗結果均是其於九十二年一月七日施用安非他命
    使然等語，應可相信，是公訴人以九十二年度毒偵字第七○○號移送併辦被告於
    九十二年一月八日施用安非他命犯行部分與前開已起訴被告於九十二年一月七日
    施用安非他命犯罪事實間，為同一事實，本院自應併予審理。再被告曾因煙毒及
    違反麻醉藥品管理條例案，經本院及臺灣高等法院高雄分院分別判處有期徒刑二
    年二月及七月，定應執行有期徒刑二年七月確定，八十九年四月八日縮短刑期假
    釋出監，於九十年五月十三日假釋期滿執行完畢，有臺灣高等法院被告全國前案
    紀錄表及臺灣屏東地方法院檢察署刑案資料查註紀錄表各一紙在卷可按，其受有
    期徒刑之執行完畢後，五年之內再犯有期徒刑以上刑之本罪，為累犯，應依法加
    重其刑，併遞加重之。爰審酌被告前經觀察勒戒、強制戒治後，仍未戒除毒癮，
    施用毒品戕害個人身心健康及犯罪後坦認犯行，態度尚可等一切情狀，量處如主
    文所示之刑。扣案之安非他命一包（毛重一點一公克），應依毒品危害防制條例
    第十八條第一項前段沒收銷燬之。
據上論斷，應依刑事訴訟法第二百九十九條第一項前段、第四百五十二條，毒品危害
防制條例第十條第二項、第十八條第一項前段，刑法第十一條、第五十六條、第四十
七條，判決如主文。
中      華      民      國      九十二      年      五      月  三十  日
                           臺灣屏東地方法院刑事第二庭
                                          法  官  林昌義
右正本證明與原本無異。
如不服本判決應於收受本判決後送達後十日內向本院提出上訴書狀，其未敘述上訴理
由者，並得於提起上訴後十日內向本院補提理由書狀（均須按他造當事人之人數附繕
本 ）「切勿逕送上級法院」
                                          書記官   潘美碧
中      華      民      國      九十二      年      五      月  三十  日
附錄論罪科刑法條全文
毒品危害防制條例第十條第二項
施用第二級毒品者，處三年以下有期徒刑。


司法院資訊處製作；財團法人民間司法改革基金會備份。
